臺灣高等法院刑事判決
109年度上訴字第154號
上  訴  人  
即  被  告  張克萌  
選任辯護人  文聞律師                                    
            殷節律師                                    
上列上訴人即被告因違反毒品危害防制條例案件，不服臺灣桃園
地方法院108年度訴字第444號，中華民國108年10月16日第一審
判決（起訴案號：臺灣桃園地方檢察署107年度偵字第33213號、
108年度偵字第5221、6207號），提起上訴，本院判決如下：
    主  文
原判決關於張克萌販賣第三級毒品罪部分，均撤銷。
張克萌犯如附表一「罪名及宣告刑」欄所示之罪，各處如附表一
「罪名及宣告刑」欄所示之刑及如附表二所示之沒收及追徵。應
執行有期徒刑伍年陸月。
    事實及理由
壹、程序方面
一、本院審理範圍
    本件上訴人即被告張克萌僅針對原判決附表編號1至7所示之
    販賣第三級毒品罪部分（合計7罪）提起上訴，就原判決附
    表編號8所示持有第二級毒品罪部分則於本院審理時撤回上
    訴，業據其陳明在卷（本院卷第156、157頁），並有其出具
    之撤回上訴聲請書在卷可按（本院卷第169頁）；而檢察官
    就原判決則均未提起上訴。故本件上訴之審理範圍僅限於原
    判決附表編號1至7所示販賣第三級毒品罪部分，上揭撤回部
    分則已確定，合先敘明。    
二、證據能力部分
  ㈠按被告以外之人於審判外之言詞或書面陳述，除法律有規定
    者外，不得作為證據，刑事訴訟法第159條第1項固定有明文
    ；惟被告以外之人於審判外之陳述，雖不符同法第159條之1
    至第159條之4之規定，而經當事人於審判程序同意作為證據
    ，法院審酌該言詞陳述或書面陳述作成時之情況，認為適當
    者，亦得為證據；當事人、代理人或辯護人於法院調查證據
    時，知有同法第159條第1項不得為證據之情形，而未於言詞
    辯論終結前聲明異議者，視為有前項之同意，此據同法第15
    9條之5規定甚明。經查，本件判決所引用之被告以外之人於
    審判外之陳述，固均屬傳聞證據，惟被告及其辯護人雖知上
    開證據為傳聞證據，但均未爭執其證據能力，且迄至言詞辯
    論終結前亦未再聲明異議（本院卷第157至159頁）；而公訴
    檢察官亦對證據能力表示無意見（同上開卷頁）。本院審酌
    上開證據資料製作時之情況，尚查無違法不當及證明力明顯
    過低之瑕疵，亦認為以之作為證據應屬適當，爰逕依刑事訴
    訟法第159條之5規定，認前揭證據資料均例外有證據能力。
  ㈡本判決所引用之其餘文書證據及證物，並無證據證明係公務
    員違背法定程序所取得，亦無顯有不可信之情況，且經本院
    於審理期日合法調查，該等證據自得作為本案裁判之資料。
貳、實體方面
一、本案經本院審理結果，認第一審以被告就原判決附表編號1
    至7所示部分，均係犯毒品危害防制條例第4條第3項之販賣
    第三級毒品罪，合計7罪，均依毒品危害防制條例第17條第2
     項自白規定、刑法第59條規定遞減其刑，並諭知如原判決
    主文欄所示之沒收及追徵。經核認事用法、沒收暨追徵均無
    不當，爰引用第一審判決書所記載之事實、證據及除量刑部
    分以外之理由（如附件）。另更正及補充如下：
  ㈠原判決理由欄貳一第16行起之「及門號0000000000號之通訊
    監察譯文3份（見107年偵字33213號卷第14、16、20、55、1
    14頁107年度偵字第33213號卷第16頁、第144頁）」，應更
    正為「及門號0000000000號之通訊監察譯文2份、門號00000
    00000號之通訊監察譯文1份（見107年偵字33213號卷第14、
    16、20、55、57頁）」。
  ㈡原判決後附之「附表一」，應更正為「附表」；原判決附表
    編號4至6「販賣方式」欄所載之「桃園市○○區○○○路000號」
    ，均更正為「桃園市○○區○○○路0段000號」；原判決附表編
    號6「販賣價格（新臺幣）」欄所示之「2,000元」，應更正
    為「3,400元」。    
  ㈢本件證據尚有被告於本院審理時之認罪陳述（本院卷第161至
    165頁）。    
二、撤銷改判之理由
    原審經詳細調查後，以被告犯販賣第三級毒品罪（合計7罪
    ）之事證明確，予以論罪科刑，固非無見。惟按量刑之輕重
    ，固屬事實審法院得依職權自由裁量之事項，但並非概無法
    律上之限制，仍應符合比例原則及公平原則。數罪併罰依刑
    法第51條第5款之規定，於各刑中之最長期以上，各刑合併
    之刑期以下，定其刑期。但不得逾30年。係採「限制加重原
    則」，規範執行刑之法定範圍，作為其定刑之外部界限。乃
    因一律將宣告刑累計執行，刑責恐將偏重而過苛，不符現代
    刑事政策及刑罰之社會功能，而有必要透過定應執行刑程序
    ，授權法官對被告本身及所犯各罪為總檢視，進行充分而不
    過度之評價，以妥適調整之。又刑法第57條之規定，係針對
    個別犯罪之科刑裁量，明定刑罰原則，以及尤應審酌之各款
    事項，以為科刑輕重之標準；至數罪併罰定應執行刑之裁量
    標準，法無明文，然其裁量仍應兼衡罪責相當及特別預防之
    刑罰目的，具體審酌整體犯罪過程之各罪關係（例如各行為
    彼此間之關聯性〈數罪間時間、空間、法益之異同性〉、所侵
    害法益之專屬性或同一性、數罪對法益侵害之加重效應等）
    及罪數所反應行為人人格及犯罪傾向等情狀綜合判斷，為妥
    適之裁量，仍有比例原則及公平原則之拘束，倘違背此內部
    界限而濫用其裁量權，仍非適法（最高法院108年度台抗字
    第1638號裁定意旨參照） 。經查，本件被告販賣第三級毒
    品之次數雖高達7次，但其所侵害者為同一社會法益，並非
    具有不可替代性或不可回復性之個人法益，是其多次販賣第
    三級毒品，對於危害社會法益之加重效應較屬有限；又其多
    次販賣第三級毒品之時間為107年9月24日至同年11月27日間
    ，時間密接，各罪間之獨立程度亦屬偏低；且其密接販賣第
    三級毒品所顯示之人格面亦無不同，故經整體之非難評價後
    ，自宜酌定較低之執行刑，復參以原審既認被告犯罪情狀顯
    可憫恕，有情輕法重之情形，因而乃就被告所犯各罪均依刑
    法第59條規定再酌減其刑，自不宜於定執行刑時反酌定不合
    比例之執行刑，而有違罪刑相當原則。從而，原審所定被告
    應執行刑為有期徒刑10年，係在各刑中之最長期（即2年）
    以上，各刑合併之刑期（即12年11月）以下，固無違背定應
    執行刑之外部界限，但原審未及充分審酌被告所犯各罪之犯
    罪類型特性、侵害法益屬性、加重效應、各罪間之獨立性、
    各罪間所顯示之人格是否相同等定執行刑之審酌因子，即酌
    定應執行有期徒刑10年之重刑，折扣比例上較為趨近各刑合
    併之刑期，難謂較低之執行刑，致有罪刑不相當而違反內部
    界限之違誤。是以原審未及充分審酌，容有未恰，被告上訴
    意旨指摘及此，即為有理由，原判決此部分即屬無可維持，
    自應由本院予以撤銷改判。
三、自為科刑之說明
    本院以行為人之責任為基礎，審酌被告正值青壯，不思依循
    正軌獲取所需，竟無視政府反毒政策及宣導，且不顧法律之
    嚴格禁制，仍意圖營利而販賣第三級毒品給黃怡溶等4人，
    對於第三級毒品施用來源之提供大有助益，為害之鉅，當非
    個人一己之生命、身體法益所可比擬，自應嚴厲規範，是被
    告所為自應分別受有相當程度之非難；另考量被告於犯後即
    能坦承犯行，正視己非，並表達悛悔改過之意，其雖因貪圖
    販毒暴利致罹刑章，但經查獲之販毒數量及所得均非至鉅，
    兼衡其犯罪之動機、目的、手法、學歷為大學畢業之智識程
    度、業為汽車銷售業務、未婚、無子女之生活狀況（以上見
    本院卷第166頁）等一切情狀，酌情分別量處如主文欄第2 
    項所示之刑，並斟酌被告所犯各罪之犯罪類型特性、侵害法
    益屬性、加重效應、各罪間之獨立性、各罪間所顯示之人格
    是否相同等情（詳如本判決上揭「事實及理由」欄貳二所載
    ），定其應執行之刑。  
據上論斷，應依刑事訴訟法第373條、第369條第1項前段、第364
 條、第299條第1項前段，毒品危害防制條例第4條第3項、第17
條第2項、第19條第1項，刑法第11條、第28條、第51條第5款、
第59條、第38條第4項、第38條之1第1項前段、第3項，判決如主
文。
本案經檢察官楊朝森提起公訴，被告提起上訴後，由檢察官李豫
雙到庭執行職務。
中    華    民    國    109   年    2     月    25    日
                  刑事第十五庭  審判長法  官  劉興浪
                                      法  官  古瑞君
                                      法  官  陳信旗
以上正本證明與原本無異。
如不服本判決，應於收受送達後20日內向本院提出上訴書狀，其
未敘述上訴之理由者並得於提起上訴後20日內向本院補提理由書
（均須按他造當事人之人數附繕本）「切勿逕送上級法院」。
                                      書記官  董佳貞
中    華    民    國    109   年    2     月    25    日

附表一   編號 犯罪事實 罪名及宣告刑 1 如原判決附表編號1所示之事實 張克萌共同犯販賣第三級毒品罪，處有期徒刑1年10月。 2 如原判決附表編號2所示之事實 張克萌共同犯販賣第三級毒品罪，處有期徒刑1年9月。 3 如原判決附表編號3所示之事實 張克萌共同犯販賣第三級毒品罪，處有期徒刑1年10月。 4 如原判決附表編號4所示之事實 張克萌共同犯販賣第三級毒品罪，處有期徒刑1年10月。 5 如原判決附表編號5所示之事實 張克萌共同犯販賣第三級毒品罪，處有期徒刑1年10月。 6 如原判決附表編號6所示之事實 張克萌共同犯販賣第三級毒品罪，處有期徒刑2年。 7 如原判決附表編號7所示之事實 張克萌共同犯販賣第三級毒品罪，處有期徒刑1年10月。 

附表二 沒收及追徵 扣案之第三級毒品愷他命24包（毛重合計45.658公克，驗餘淨重合計39.7531公克）、含第三級毒品4-甲基甲基卡西酮及硝甲西泮（硝甲氮平）成分之毒品咖啡包53包（毛重合計591.64公克，驗餘淨重合計536.04公克）、含第三級毒品3,4-亞甲基雙氧-N-乙基卡西酮、4-甲基甲基卡西酮及甲苯基乙基胺戊酮成分之毒品咖啡包4包（毛重合計21.4公克，驗餘淨重合計16.94公克）、華碩廠牌黑色行動電話1支（含門號0000000000號SIM卡1張）均沒收。未扣案之門號0000000000號、0000000000號及0000000000號SIM卡、犯罪所得新臺幣1萬1,500元均沒收，於全部或一部不能沒收或不宜執行沒收時，追徵其價額。 
附錄本案論罪科刑法條全文：
毒品危害防制條例第4 條：
製造、運輸、販賣第一級毒品者，處死刑或無期徒刑；處無
期徒刑者，得併科新臺幣二千萬元以下罰金。
製造、運輸、販賣第二級毒品者，處無期徒刑或七年以上有
期徒刑，得併科新臺幣一千萬元以下罰金。
製造、運輸、販賣第三級毒品者，處七年以上有期徒刑，得
併科新臺幣七百萬元以下罰金。
製造、運輸、販賣第四級毒品者，處五年以上十二年以下有
期徒刑，得併科新臺幣三百萬元以下罰金。
製造、運輸、販賣專供製造或施用毒品之器具者，處一年以
上七年以下有期徒刑，得併科新臺幣一百萬元以下罰金。
前五項之未遂犯罰之。    
.......................................................
（附件）
臺灣桃園地方法院刑事判決              108年度訴字第444號
公  訴  人  臺灣桃園地方檢察署檢察官 
被      告  張克萌    
                     
                     
選任辯護人  劉世興律師
            黃昱傑律師
上列被告因違反毒品危害防制條例案件，經檢察官提起公訴（10
7 年度偵字第33213 號、108 年度偵字第5221、6207號），本院
判決如下：
    主  文
張克萌犯如附表各編號所示之罪，各處如附表各編號「所犯罪名
及宣告刑」欄所示之宣告刑。如附表編號1 至7 所示不得易科罰
金部分，應執行有期徒刑拾年。
扣案之毒品愷他命貳拾肆包（毛重共計肆拾伍點陸伍捌公克，淨
重共計參拾玖點捌零捌公克）、含4-甲基甲基卡西酮及硝甲西泮
（硝甲氮平）成分之毒品咖啡包伍拾參包（毛重共計伍佰玖拾壹
點陸肆公克）、含3,4-亞甲基雙氧-N -乙基卡西酮、4-甲基甲基
卡西酮及甲苯基乙基胺戊酮成分之毒品咖啡包肆包、華碩廠牌黑
色行動電話壹支（含門號0000000000號SIM 卡壹張）均沒收。
未扣案之門號0000000000號、0000000000號及0000000000號SIM
卡均沒收，如全部或一部不能沒收或不宜執行沒收時，追徵其價
額。
未扣案之犯罪所得新臺幣壹萬壹仟伍佰元沒收，於全部或一部不
能沒收或不宜執行沒收時，追徵其價額。
扣案之大麻壹包（毛重零點捌伍公克，驗餘毛重零點柒陸捌柒公
克）沒收銷燬。
    事  實
一、張克萌明知愷他命、4-甲基甲基卡西酮、硝甲西泮（硝甲氮
    平）、3,4-亞甲基雙氧-N- 乙基卡西酮及甲苯基乙基胺戊酮
    均係毒品危害防制條例所規定之第三級毒品，非經許可依法
    不得持有、販賣，另亦明知大麻係毒品危害防制條例所規定
    之第二級毒品，未經許可，不得擅自持有，竟仍分別為下列
    行為：
（一）張克萌與吳士瑋自民國107 年8 月至9 月間之某日起，共
      同基於販賣第三級毒品以牟利之犯意聯絡，先由張克萌向
      某真實年籍姓名不詳、綽號「小黑」之成年男子，購買金
      額合計共新臺幣（下同）10萬元之第三級毒品愷他命、含
      有第三級毒品4-甲基甲基卡西酮、硝甲西泮（硝甲氮平）
      成分之毒品咖啡包及含有第三級毒品成分4-甲基甲基卡西
      酮、3,4-亞甲基雙氧-N- 乙基卡西酮、甲苯基乙基胺戊酮
      成分之毒品咖啡包以供販賣之用，再由張克萌以其所購華
      碩廠牌行動電話1 支分別插入由其或吳士瑋所取得之門號
      0000000000號、0000000000號、0000000000號、00000000
      00號SIM 卡，作為其等對外向不特定人發送內容為『「上
      品」菸酒行開幕，全面試賣，一盒25支進口雪茄2000元，
      一盒38支3000元，頂級香檳700 元，買多送優惠，速度保
      證，品質至上，快打電話』此等兜售愷他命及毒品咖啡包
      訊息，以及接聽購毒者致電洽詢毒品買賣事宜之用，復由
      張克萌與吳士瑋輪流掌持前開行動電話，待如附表編號1 
      至7 所示之購毒者各於如附表編號1 至7 所示時間致電前
      揭門號後，張克萌或吳士瑋遂各於如附表編號1 至7 所示
      時、地，共同以如附表編號1 至7 所示價款，販賣如附表
      編號1 至7 所示種類及數量之毒品與各該購毒者，並均當
      場交貨取款（吳士瑋此部分所涉共同販賣第三級毒品犯行
      ，因其已歿而經本院為不受理判決確定）。
（二）張克萌另基於持有第二級毒品大麻之犯意，於107 年9 月
      間之某日，在桃園市○○區○○路00號之「凱悅KTV 」包廂內
      ，自某真實姓名年籍不詳綽號「阿賢」成年男子取得大麻
      1 包後而持有之。嗣經警於107 年12月20日20時30分，持
      臺灣桃園地方檢察署（下稱桃園地檢署）檢察官所核發之
      拘票，至桃園市○○區○○路0 號之「錢櫃KTV510包廂」內對
      張克萌執行拘提，再至張克萌位於桃園市○○區○○○街00號6
       樓住處執行搜索，當場扣得大麻1 包（毛重0.85公克，
      驗餘毛重0.7687公克），復經警持桃園地檢署檢察官核發
      之拘票及本院核發之搜索票，至桃園市○○區○○路000 巷00
      號5 樓對吳士瑋執行拘提，並當場自該處扣得愷他命24包
      （毛重合計45.658公克，淨重合計39.808公克，驗餘淨重
      合計39.7531 公克、總純質淨重合計38.9108 公克）、含
      第三級毒品4-甲基甲基卡西酮及硝甲西泮（硝甲氮平）成
      分之毒品咖啡包53包（毛重合計591.64公克，淨重合計53
      7.05公克，驗餘總淨重合計536.04公克、驗前總純質淨重
      合計約10.74 公克）、含第三級毒品3,4-亞甲基雙氧-N- 
      乙基卡西酮、4-甲基甲基卡西酮及甲苯基乙基胺戊酮成分
      之毒品咖啡包4 包（毛重合計21.4公克，驗前淨重合計17
      .72 公克，驗餘淨重合計16.94 公克，驗前總純質淨重合
      計約0.7 公克）、華碩廠牌行動電話1支（含門號0000000
      000號SIM 卡1 張），始循線查悉上情。
三、案經桃園市政府警察局刑事警察大隊移送臺灣桃園地方檢察
    署檢察官偵查起訴。
    理  由
壹、證據能力部分：
一、按被告之自白，非出於強暴、脅迫、利誘、詐欺、疲勞訊問
    、違法羈押或其他不正之方法，且與事實相符者，得為證據
    ，刑事訴訟法第156 條第1 項定有明文。被告張克萌前於警
    詢及偵訊中之自白（見107 年偵字33213 號卷第6 至11頁、
    第158 頁及其反面、第171 頁及其反面、第180 至183 頁反
    面），並無出於強暴、脅迫、利誘、詐欺、疲勞訊問、違法
    羈押或其他不正之方法，具有任意性且基於如後所述之理由
    ，核與事實相符，揆諸前開規定，前開被告自白自應具有證
    據能力。
二、次按被告以外之人於偵查中向檢察官所為之陳述，除顯有不
    可信之情況者外，得為證據，刑事訴訟法第159 條之1 第2
    項定有明文。又按被告以外之人於審判外之陳述，雖不符刑
    事訴訟法第159 條之1 至之4 之規定，而經當事人於審判程
    序同意作為證據，法院審酌該言詞陳述或書面陳述作成時之
    情況，認為適當者，亦得為證據；當事人、代理人或辯護人
    於法院調查證據時，知有第159 條第1 項不得為證據之情形
    ，而未於言詞辯論終結前聲明異議者，視為有前項之同意，
    刑事訴訟法第159 條之5 第1 、2 項亦分別定有明文。經查
    ，證人即共同被告吳士瑋、證人黃怡溶、李岳燊、游鎔菖及
    徐世弘各於偵查中向檢察官所為之證述，均經具結，復查無
    顯不可信之情，故依前開規定，自均具有證據能力。另證人
    吳士瑋、黃怡溶、李岳燊、游鎔菖及徐世弘各於警詢中所為
    之證述，被告張克萌及其辯護人於本院審理時均表示不爭執
    其等證據能力（見本院卷第134 頁），且迄於言詞辯論終結
    前，亦未就該等證據主張有刑事訴訟法第159 條第1 項不得
    為證據之情形，本院審酌該等證據作成之情況，認無不適當
    情事，是依前開規定，亦均有證據能力，併予敘明。
三、其餘本件認定事實所引用之卷內所有卷證資料（包含書證、
    物證等證據）之證據能力，檢察官、被告及辯護人於本院審
    理時均不爭執，且無證據證明係公務員違背法定程序所取得
    ，書證部分復無顯不可信及證據力明顯低下之情形，故本院
    均認具有證據能力。
貳、認定犯罪事實之依據及理由：
一、上開犯罪事實，業據被告於警詢、偵訊、本院準備程序及審
    理中均坦承不諱（見107 年偵字33213 號卷第6 至11頁、第
    158 頁及其反面、第171 頁及其反面、第180 至183 頁反面
    ，本院卷第133 、185 頁），核與證人即共同被告吳士瑋前
    於警詢及偵訊中，就其與被告確有共同以如上開事實欄一、
    （一）所示之謀議及分工方式，共為如附表編號1 至7 所示
    之販賣第三級毒品行為等情所為之證述（見107 年偵字3321
    3 號卷第45至48頁反面、第160 至161 頁、第171 至172 頁
    ）、證人黃怡溶、李岳燊、游鎔菖及徐世弘各於警詢及偵訊
    中，就其等確有各於如附表編號1 至7 所示時、地，各以如
    附表編號1 至7 所示價格向被告抑或吳士瑋購得如附表編號
    1 至7 所示之毒品等情所為之證述（見107 年偵字33213 號
    卷第75至78頁反面、第90至92頁、第108 至110 頁、第118
    至120 頁、第134 至137 頁、第138 至139 頁、第140 至14
    1 頁、第183 頁及其反面），情節大致相符，並有門號0000
    000000號之通訊監察譯文2 份及門號0000000000號之通訊監
    察譯文3 份（見107 年偵字33213 號卷第14、16、20、55、
    114 頁107 年度偵字第33213 號卷第16頁、第144 頁）、監
    視器翻拍照片4 張、跟監蒐證照片10張（見107 年偵字3321
    3 號卷第15頁、第17至19頁、第21至22頁）、桃園地檢署檢
    察官拘票2 張、本院搜索票1 張、桃園市政府警察局刑事警
    察大隊搜索扣押筆錄及扣押物品目錄表各2 份、現場照片2
    張（見107 年偵字33213 號卷第2 頁、第23至25頁、第28至
    29頁、第51頁、第63至65頁）、吳士瑋騎乘車號000 -000號
    重型機車交易毒品照片8 張（見107 年偵字33213 號卷第56
    頁、第58至59頁）、門號0000000000號之通訊監察譯文1 份
    （見107 年偵字33213 號卷第57頁）、吳士瑋之扣案手機fa
    cetime通聯紀錄翻拍照片4 張及扣案毒品照片4 張（見107
    年偵字33213 號卷第68至70頁）及本院通訊監察書4 份（見
    108 年偵字5221號卷第117 至120 頁）在卷可稽；復有疑似
    毒品之白色、米白色結晶共24包、疑似毒品內裝有橘色粉末
    之黃橘色包裝袋53包、疑似毒品內裝有橘色粉末之綠黃橘色
    包裝袋4 包、內裝有疑似大麻之菸葉1 包及華碩廠牌行動電
    話1 支（含門號0000000000號SIM 卡1 張）扣案可佐。
二、至扣案疑似毒品之白色、米白色結晶24包、內含橘色粉末之
    黃橘色包裝袋53包、內含橘色粉末之綠黃橘色包裝袋4 包及
    疑似大麻之菸葉1 包，分經送請具有鑑定毒品成分能力之交
    通部民用航空局航空醫務中心以氣相層析質譜儀法鑑定、內
    政部警政署刑事警察局以氣相層析質譜分析法鑑定、台灣檢
    驗科技股份有限公司濫用藥物實驗室以EIA 酵素免疫分析法
    為初步檢驗、GC/MS 氣相層析質譜儀法為確認檢驗之結果，
    送驗之白色、米白色結晶24包（毛重合計45.658公克，淨重
    合計39.808公克，驗餘淨重合計39.7531 公克、總純質淨重
    合計38.9108 公克）經檢出第三級毒品愷他命成分、送驗內
    含橘色粉末之黃橘色包裝袋53包經檢出第三級毒品4-甲基甲
    基卡西酮及硝甲西泮（硝甲氮平）成分（毛重合計591.64公
    克，淨重合計537.05公克，驗餘總淨重合計536.04公克、驗
    前總純質淨重合計約10.74 公克）送驗內含橘色粉末之綠黃
    橘色包裝袋4 包經檢出第三級毒品3,4-亞甲基雙氧-N- 乙基
    卡西酮、4-甲基甲基卡西酮及甲苯基乙基胺戊酮成分（毛重
    合計21.4公克，驗前淨重合計17.72 公克，驗餘淨重合計16
    .94 公克，驗前總純質淨重合計約0.7 公克）、送驗疑似大
    麻之菸葉1 包經檢出確呈大麻陽性反應而堪認具大麻成分等
    情，有交通部民用航空局航空醫務中心108 年1 月17日航藥
    鑑字第0000000Q號毒品鑑定書1 份、內政部警政署刑事警察
    局108 年1 月16日刑鑑字第1080000655號鑑定書1 份及台灣
    檢驗科技股份有限公司濫用藥物實驗室108 年1 月10日濫用
    藥物檢驗報告1 份在卷可證（見107 年偵字33213 號卷第19
    5 頁、第196 頁及其反面、第200 頁），足證扣案之白色、
    米白色結晶24包係屬毒品危害防制條例第2 條第2 項第3 款
    所規定之第三級毒品愷他命、扣案內有橘色粉末之黃橘色包
    裝袋53包均係屬同條例第2 條第2 項第3 款所規定之第三級
    毒品4-甲基甲基卡西酮及硝甲西泮（硝甲氮平）、扣案內有
    橘色粉末之綠黃橘色包裝袋4 包均係屬同條例第2 條第2 項
    第3 款所規定之第三級毒品3,4-亞甲基雙氧-N- 乙基卡西酮
    、4-甲基甲基卡西酮及甲苯基乙基胺戊酮、扣案之菸草1 包
    確屬同條例第2 條第2 項第2 款所規定之第二級毒品大麻甚
    明。是依上開證人證述、卷附之各項文書及證物等補強證據
    ，已足資擔保被告上開自白具有相當程度之真實性，而得確
    信被告前揭自白之犯罪事實確屬真實。
三、至起訴書雖認被告與吳士瑋於附表編號1 所示該次共同販賣
    毒品咖啡包2 包與黃怡溶之販賣價金為1,200 元，然證人吳
    士瑋於警詢、偵訊及本院訊問時，既就該次因黃怡溶一次購
    買2 包毒品咖啡包，故而以2 包價金1,000 元之價格售出此
    節，前後證述一致，而與證人黃怡溶於警詢及偵訊中所為有
    關該次係以1200元購得2 包毒品之證述，有所未合，則基於
    有疑唯利被告原則，該次販賣價金應以1,000 元作為認定基
    礎。又起訴書雖認被告於附表編號6 所示時、地，係販賣1
    包毒品咖啡包與游鎔菖，然證人游鎔菖於警詢中，既就該次
    係購入2 包摻有毒品之葡萄粉包此情證述明確（見107 年偵
    字33213 號卷第139 頁），應認該次被告販售與證人游鎔菖
    之毒品咖啡包數量，應為2 包。是起訴書前揭所述部分，容
    有誤會，均應予更正。
四、綜上所述，本件事證明確，被告販賣第三級毒品愷他命、4-
    甲基甲基卡西酮及硝甲西泮（硝甲氮平）、3,4-亞甲基雙氧
    -N- 乙基卡西酮、4-甲基甲基卡西酮及甲苯基乙基胺戊酮以
    及持有第二級毒品大麻之犯行，事證明確，洵堪認定，均應
    予依法論科。
參、論罪科刑部分：
一、上開犯罪事實之法律適用：
（一）核被告就如上開事實欄一、（一）所示部分亦即如附表各
      編號各次所為，均係犯毒品危害防制條例第4 條第3 項之
      販賣第三級毒品罪。又被告係在一次向「小黑」購入相當
      數量之第三級毒品愷他命、含有第三級毒品4-甲基甲基卡
      西酮、硝甲西泮（硝甲氮平）成分之毒品咖啡包及含有第
      三級毒品成分4-甲基甲基卡西酮、3,4-亞甲基雙氧-N- 乙
      基卡西酮、甲苯基乙基胺戊酮成分之毒品咖啡包後，方為
      如附表編號1 至7 所示之販賣第三級毒品犯行，且被告於
      為如附表編號7 所示最後一次販賣第三級毒品犯行後，復
      經警方自吳士瑋處扣得上開本供被告販賣所用且總純質淨
      重已逾20公克以上之第三級毒品，既經本院認定如上，堪
      認被告為如附表編號1 至7 所示各次販賣第三級毒品前，
      其持有第三級毒品純質淨重20公克以上之低度行為，均為
      其各次販賣之高度行為所吸收，均不另論罪。
（二）另核被告就如上開事實欄一、（二）所示部分所為，則係
      犯毒品危害防制條例第11條第2 項之持有第二級毒品罪。
二、共同正犯、罪數及刑之減輕部分之說明：
（一）共同正犯：被告與吳士瑋就如上開事實欄一、（一）所示
      各次販賣第三級毒品犯行，具犯意聯絡及行為分擔，均應
      論以共同正犯。
（二）數罪併罰：
      被告所犯如上開事實欄一、（一）所示亦即如附表編號1
      至7 所示之7 次販賣第三級毒品罪，及其所犯如上開事實
      欄一、（二）所示之持有第二級毒品犯行，其犯意各別，
      行為互殊，應予分論併罰。
（三）毒品危害防制條例第17條減免事由：
   1、自白減刑部分：
      按毒品危害防制條例第17條第2 項規定「犯第四條至第八
      條之罪於偵查及審判中均自白者，減輕其刑」。查被告就
      其所犯如附表編號1 至7 所示之販賣第三級毒品犯行，於
      本案偵查、審判中均自白，均應依毒品危害防制條例第17
      條第2 項之規定，減輕其刑。
   2、刑法第59條之減刑：
      另按犯罪之情狀顯可憫恕，認科以最低度刑仍嫌過重者，
      得酌量減輕其刑，刑法第59條定有明文。而該條立法之旨
      即在避免嚴刑峻罰，法內存仁，俾審判法官得確實斟酌個
      案具體情形，妥適裁量，以期裁判結果，臻致合情、合理
      及合法。而毒品危害防制條例第4 條第3 項所示之販賣第
      三級毒品罪，其法定本刑為「七年以上有期徒刑，得併科
      新臺幣七百萬元以下罰金」，刑度甚重。然同為販賣第三
      級毒品，原因、動機顯有不一，情節亦未必盡同，或有大
      盤毒梟者，亦有中、小盤之盤商者，甚或僅止於吸毒者之
      友儕間互通有無而類似有償轉讓者均有之，其販賣行為之
      惡性與造成危害社會之程度均有異，然法律科處此類犯罪
      ，所設法定最低本刑一概為7 年以上有期徒刑，且無轉寰
      餘地，於此情形，倘依被告之行為情狀處以適當之刑，即
      足以懲儆，並可達到防衛社會之目的者，非不可依客觀之
      犯行與主觀之惡性，加以考量其情狀，是否有可憫恕之處
      ，適用刑法第59條之規定酌量減輕其刑，期使個案裁判之
      量刑，能斟酌至當，符合比例原則（最高法院102 年度台
      上字第3046號、95年度台上字第6157號判決意旨可資參照
      ）。查本案被告與吳士瑋所共同販賣如附表編號1 至7 所
      示之第三級毒品，其各次價量均低，交易金額各僅自600
      元至3,400 元間不等，其行為之惡性與犯罪所生之影響，
      相較於其他販賣毒品為生之大盤毒梟而言，應有所差異，
      是縱僅科以法定最低本刑，仍不免有情輕法重之感，，從
      而，本案對被告倘科以最低之法定刑度，依一般國民之生
      活經驗與法律感情，仍有堪以憫恕之處，爰就被告上開各
      次共同販賣第三級毒品犯行，均依刑法第59條規定，酌減
      其刑並依法遞減之。
三、爰以行為人之責任為基礎，審酌被告無視於毒品對於健康之
    戕害及販賣毒品對於社會國家具有之潛在危害，竟藉販售第
    三級毒品以為己賺取不法利益，復亦違反國家杜絕毒品犯罪
    之禁令而非法持有毒品，所為非是，惡性非輕，惟考量被告
    因一時貪念思慮不週而與吳士瑋共同販毒牟利，且其犯後坦
    承犯行，實具悔意，又其各次販賣之毒品數量非鉅，復兼衡
    其犯罪手段、智識程度、素行等一切情狀，分別量處如附表
    編號1 至8 「宣告刑」欄所示之刑，並就如附表編號1 至7
    所示不得易科罰金之罪部分，定其應執行之刑如主文所示，
    以資懲儆。
四、沒收部分：
（一）按毒品危害防制條例第18條第1 項後段規定查獲之第三、
      四級毒品，無正當理由而擅自持有者，沒入銷燬之；此應
      沒入銷燬之毒品，專指查獲施用或持有（未成罪）之第三
      、四級毒品而言；倘屬同條例相關法條明文規定處罰之犯
      罪行為，即非該條項應依行政程序沒入銷燬之範圍；再同
      條例對於查獲之製造、運輸、販賣、意圖販賣而持有、以
      非法方法使人施用、引誘他人施用及轉讓、持有一定數量
      以上第三、四級毒品之沒收，並無特別規定，如其行為已
      構成犯罪，則該毒品即屬不受法律保護之違禁物，應回歸
      刑法之適用（最高法院98年度台上字第2889號、99年度台
      上字第2733號判決意旨參照）。經查，扣案之愷他命24包
      （毛重合計45.658公克，淨重合計39.808公克，驗餘淨重
      合計39.7531 公克、總純質淨重合計38.9108 公克）、含
      4-甲基甲基卡西酮及硝甲西泮（硝甲氮平）成分之毒品咖
      啡包53包（毛重合計591.64公克，淨重合計537.05公克，
      驗餘總淨重合計536.04公克、驗前總純質淨重合計約10.7
      4 公克）、含3,4-亞甲基雙氧-N- 乙基卡西酮、4-甲基甲
      基卡西酮及甲苯基乙基胺戊酮成分之毒品咖啡包4 包（毛
      重合計21.4公克，驗前淨重合計17.72 公克，驗餘淨重合
      計16.94 公克，驗前總純質淨重合計約0.7 公克），各均
      含有第三級毒品成分，業經本院認定如上，該等毒品自均
      屬違禁物，而均應依刑法第38條第1 項規定宣告沒收。另
      因鑑驗耗損部分因已滅失，爰不併為宣告沒收。又包裝上
      開毒品之外包裝袋，以目前採行之鑑驗方式，包裝袋內仍
      會殘留微量毒品，而無法將之完全析離，故均應與所盛裝
      之毒品一併宣告沒收。
（二）次按，犯第4 條至第9 條、第12條、第13條或第14條第1
      項、第2 項之罪者，其供犯罪所用之物，不問屬於犯罪行
      為人與否，均沒收之，毒品危害防制條例第19條第1 項定
      有明文。又按供犯罪所用、犯罪預備之物或犯罪所生之物
      ，屬於犯罪行為人者，得沒收之，於全部或一部不能沒收
      或不宜執行沒收時，追徵其價額，刑法第38條第2 項、第
      4 項亦有明文。查扣案之華碩廠牌行動電話1 支（含門號
      0000000000 號SIM 卡1 張），屬被告所有且係供其與吳
      士瑋共同用以聯繫本案販賣毒品訊息所用之物，業據被告
      坦認在卷（見107 年偵字33213 號卷第171 頁），應依毒
      品危害防制條例第19條第1 項之規定，宣告沒收。另查，
      未扣案之門號0000000000號、0000000000號及0000000000
      號SIM 卡，均屬被告用以聯繫本案販賣毒品訊息所用之物
      ，亦經本院認定如上，自仍均應依前揭規定宣告沒收，並
      於全部或一部不能沒收或不宜執行沒收時，追徵其價額。
（三）再按犯罪所得，屬於犯罪行為人者，沒收之；前開之沒收
      ，於全部或一部不能沒收或不宜執行沒收時，追徵其價額
      ，刑法第38條之1 第1 項、第3 項定有明文。又按有關共
      同正犯犯罪所得之沒收、追繳或追徵，最高法院已改採應
      就各人分受所得之數為沒收，追徵亦以其所費失者為限之
      見解。至於共同正犯各人有無犯罪所得，或其犯罪所得之
      多寡，應由事實審法院綜合卷證資料及調查所得認定之（
      最高法院104 年度台上字第2596號判決意旨可資參照）。
      查被告就如附表編號2 、4 、5 、6 、7 所示各次販賣毒
      品犯行之販賣所得，合計共為現金1 萬元（計算式：600
      元+2,000元+2,000元+3,000元+400元+2,000元=10,000 元
      ）；另如附表編號1 、3 所示由吳士瑋出面交貨收款而與
      被告所共同販賣之毒品咖啡包，被告每包可分得300 元此
      節，亦據證人吳士瑋於警詢及本院訊問時證述明確（見10
      7 年偵字33213 號卷第47頁，本院聲羈字727 號卷第53頁
      ），依此堪認被告就如附表編號1 、3 所示由吳士瑋出面
      所各販賣2 包、3 包而合計5 包之毒品咖啡包中所獲取之
      犯罪所得，合計應為現金1,500 元（計算式：300 元*5=1
      ,500元）。是綜前所述，堪認被告就其所為如附表編號1
      至7 所示各次販毒行為之犯罪所得，合計共為11,500元，
      而此等犯罪所得既未扣案，應依刑法第38條之1 第1 項之
      規定宣告沒收，並依刑法第38條之1 第3 項之規定，諭知
      於全部或一部不能沒收或不宜執行沒收時，追徵其價額。
（四）扣案之大麻1 包（毛重0.85公克，驗餘毛重0.7687公克）
      ，係供被告本案持有所查獲，應依毒品危害防制條例第18
      條第1 項前段規定，宣告沒收銷燬。另包裝該包大麻之包
      裝袋，因與其內之毒品，難以析離，且無析離之實益與必
      要，應併予宣告沒收銷燬；而經送鑑耗損之大麻部分，既
      已滅失，自無庸宣告沒收銷燬。至扣案之大麻吸食器1 組
      及大麻研磨器1 只，被告於警詢中供稱係供其個人施用第
      二級毒品大麻時所用之物（見107 年偵字33213 號卷第5
      頁），且無證據可認與被告本案犯行有何直接關聯，是就
      此部分扣案物爰均不予宣告沒收，附此敘明。
據上論斷，應依刑事訴訟法第299 條第1 項前段，毒品危害防制
條例第4條第3項、第11條第2項、第17條第2項、第18條第1項前
段、第19條第1 項，刑法第11條、第28條、第41條第1 項前段、
第51條第5 款、第38條第1 項、第38條之1 第1 項前段、第3 項
，判決如主文。
本案經檢察官楊朝森提起公訴，由檢察官高健祐到庭執行職務。
中    華    民    國   108    年    10   月    16  日
                  刑事刑十一庭  審判長法  官  潘政宏
                                      法  官  許雅婷
                                      法  官  林大鈞

附表一：

被告張克萌所犯之罪名及宣告刑        就事實欄一、（一）所示販賣第三級毒品部分：        編號 到場販賣品者 購毒者 販賣時間 販賣方式 販賣價格（新臺幣 販賣毒品種類 罪名及宣告刑  1 吳士瑋 黃怡溶 107 年9月24日17時30分許 由黃怡溶致電吳士瑋所持用之門號0000000000號電話聯繫交易毒品事宜，嗣吳士瑋即於左列時間，至桃園市○○區○○○○街000 號之「紫晴汽車旅館301 號房」內，以右列價格販賣右列數量之毒品與黃怡溶，並當場交貨取款。 1,000元 內含第三級毒品之毒品咖啡包2 包 張克萌共同販賣第三級毒品，處有期徒刑壹年拾月。  2 張克萌 黃怡溶 107 年9月25日3時3 分許 由黃怡溶致電張克萌所持用之門號0000000000號電話聯繫交易毒品事宜，嗣張克萌即於左列時間，至桃園市○○區○○○○街000 號之「紫晴汽車旅館301 號房」內，以右列價格販賣右列數量之毒品與黃怡溶，並當場交貨取款。 600元 內含第三級毒品之毒品咖啡包1包 張克萌共同販賣第三級毒品，處有期徒刑壹年玖月。  3 吳士瑋 李岳燊 107 年10月30日13時25分許 由李岳燊致電吳士瑋所持用之門號0000000000號電話聯繫交易毒品事宜，嗣吳士瑋即於左列時間，至桃園市○○區○○路000 號之「A+汽車旅館506 號房」，內，以右列價格販賣右列數量之毒品與李岳燊，並當場交貨取款。 1,500元 內含第三級毒品之毒品咖啡包3包 張克萌共同販賣第三級毒品，處有期徒刑壹年拾月。  4 張克萌 游鎔菖 107 年10、11月間之某日 由游鎔菖致電張克萌所持用之不詳門號電話聯繫交易毒品事宜，嗣張克萌即於左列時間，至桃園市○○區○○○路000 號之「彩虹魚寵物館」前，以右列價格販賣右列數量之毒品與游鎔菖，並當場交貨取款。 2,000元 第三級毒品愷他命1 包 張克萌共同販賣第三級毒品，處有期徒刑壹年拾月。  5 張克萌 游鎔菖 編號4 所示該次買賣毒品後之107 年10、11月間之某日 由游鎔菖致電張克萌所持用之不詳門號電話聯繫交易毒品事宜，嗣張克萌即於左列時間，至桃園市○○區○○○路000 號之「彩虹魚寵物館」前，以右列價格販賣右列數量之毒品與游鎔菖，並當場交貨取款。 2,000元 第三級毒品愷他命1 包 張克萌共同販賣第三級毒品，處有期徒刑壹年拾月。  6 張克萌 游鎔菖 107 年11月27日12時35分許 由游鎔菖致電張克萌所持用門號0000000000號電話聯繫交易毒品事宜，嗣張克萌即於左列時間，至桃園市○○區○○○路000 號之「彩虹魚寵物館」前，以右列價格販賣右列數量之毒品與游鎔菖，並當場交貨取款。 2,000元 第三級毒品愷他命1 包、含第三級毒品之毒品咖啡包2包 張克萌共同販賣第三級毒品，處有期徒刑貳年。  7 張克萌 徐世弘 107 年11月27日12時30分許 由徐世弘致電張克萌所持用之門號0000000000號電話聯繫交易毒品事宜，嗣張克萌即於左列時間，至桃園市○○區○○路000 號之「麥當勞速食店」前，以右列價格販賣右列數量之毒品與徐世弘，並當場交貨取款。 2,000元 第三級毒品愷他命1 包 張克萌共同販賣第三級毒品，處有期徒刑壹年拾月。 就事實欄一、（二）所示持有第二級毒品大麻部分：                編號 犯罪事實   罪名及宣告刑     8 事實欄一、（二）所示持有第二級毒品大麻犯行部分    張克萌持有第二級毒品，處有期徒刑貳月，如易科罰金，以新臺幣壹仟元折算壹日。